<div align="center">
title: "Tarea 5"
author: "Alexander Teufel, Daniela Urra, Pía Camila Sandoval"
date: "07 de diciembre, 2018"
output:
  html_document:
    df_print: paged
encoding: UTF-8
---
</div>---








```{r echo=FALSE, message=FALSE, warning=FALSE, paged.print=TRUE, results='hide'}

library(dplyr)
library(tidyr)
library(tidyquant)
library(ggplot2)
library(gridExtra)
library(tidyquant)


```
<div align="center">
#Pregunta 2
</div>
1. Descargue el precio de las acciones de Microsoft (“MSFT”) y Apple (“AAPL”) desde Enero
del 2000 hasta Agosto del 2018 con periodicidad mensual.
```{r}
## 2.1
yahoo <- tq_get(c("MSFT", "AAPL"),
get = "stock.prices",
from = "2000-01-01",
to = "2018-8-30",
periodicity = "monthly") 


```
2. Utilizando los datos de 2.1, construya una función que permita:
a. Calcular los retornos.
b. Graficar los retornos y retornos acumulados.
c. Testear normalidad utilizando Jarque-Bera (JB)


```{r echo=FALSE, message=FALSE, warning=FALSE}
## 2.2

 function_finance <- function(x, return, graph, norm) {
   if (return=="yes") {
x <- x %>% 
  group_by(symbol) %>% 
mutate(retorno = log(close/lag(close))) 
                    } 
   else if (return=="no") {
    x <- x %>% 
        group_by(symbol) %>% 
mutate(retorno = (close-lag(close))/lag(close)) 
                           }
      else   {
  return("Para return valores validos son solo yes y no")
              }
   
  if (graph=="type 1") {
grafico <-  ggplot(x, aes(date, retorno))+
  geom_line()  +
  facet_wrap(~symbol)+
           labs(
            x = "Fecha",
            y = "Retorno") +
       theme_tq()
  
                  } 
   else if (graph=="type 2")   {
    

first <- x$close %>% first()
   x <- x %>%  mutate(retorno=(close-first/first))
  
   grafico <- ggplot(x, aes(date, retorno))+
  geom_line()+
  facet_wrap(~symbol)+
           labs(
            x = "Fecha",
            y = "Retorno") +
       theme_tq()
  
                          }
   else   {
  return("Para return valores validos son solo type 1 y type 2")
         }
   
     if (norm=="yes") {
       
  ja <- x %>%   group_by(symbol) %>% select(symbol, close) %>%  
   summarise_all(funs(mean, sd)) 
  
  x <- x %>% inner_join(ja) %>% 
    mutate(sum3= (close-mean)^3, sum4= (close-mean)^4 )
  
  j3 <- x %>%   group_by(symbol) %>% select(symbol, sum3) %>%  
   summarise_all(funs(sum)) 
  
    j4 <- x %>%   group_by(symbol) %>% select(symbol, sum4) %>%  
   summarise_all(funs(sum)) 
    j5 <- x %>% group_by(symbol) %>% select(symbol, sum4) %>%  
   summarise(fila=n())  
    final <- ja %>% inner_join(j3) %>% inner_join(j4) %>% inner_join(j5)
     jb <- final  %>% mutate(
      skew=((sum3/fila) /((sd)^3)),
      kurt=(sum4/fila) /((sd)^4),
      JB= (fila*(((skew^2)/6)+(((kurt-3)^2)/24))))
for (i in 1:nrow(jb)) {
     if (jb[i,8]>pchisq(95, df=2, lower.tail=FALSE)) {
    accion=jb[i,1]
    print(paste0(accion, " no sigue una distribucion normal"))
     }
  else 
  {
    accion=jb[i,1]
    print(paste0(accion, " siguen una distribucion normal"))
     }
}
  }
 else if (norm=="no")  {
  ja <- x %>%   group_by(symbol) %>% select(symbol, close) %>%  
   summarise_all(funs(mean, sd)) 
  
  x <- x %>% inner_join(ja) %>% 
    mutate(sum3= (close-mean)^3, sum4= (close-mean)^4 )
  
  j3 <- x %>%   group_by(symbol) %>% select(symbol, sum3) %>%  
   summarise_all(funs(sum)) 
  
    j4 <- x %>%   group_by(symbol) %>% select(symbol, sum4) %>%  
   summarise_all(funs(sum)) 
    j5 <- x %>% group_by(symbol) %>% select(symbol, sum4) %>%  
   summarise(fila=n())  
    final <- ja %>% inner_join(j3) %>% inner_join(j4) %>% inner_join(j5)
     jb <- final  %>% mutate(
      skew=((sum3/fila) /((sd)^3)),
      kurt=(sum4/fila) /((sd)^4),
      JB= (fila*(((skew^2)/6)+(((kurt-3)^2)/24))))
  }
   
else   {
  return("Para return valores validos son solo yes y no")
  }
return(grafico)
}
 



```
```{r , message=FALSE, warning=FALSE}
 function_finance(yahoo, "no", "type 2", "yes")
```


<div align="center">
#Pregunta 3
</div>
 a. Calcule E( &beta; ) y var( &beta; ) para muestras de tamaños 50, 100, 500, 1000. ¿Existe sesgo?, ¿Desaparece el sesgo a medida que el tamaño de la muestra aumenta?
 
 b. Grafique la distribución de &beta; para tamaños de muestra n = 50, 100, 500, 1000


```{r echo=FALSE, message=FALSE, warning=FALSE}
##3a y 3b
set.seed(123)

reps = 10000

betas = matrix(NA, nrow = reps, ncol = 8)

beta0 = 2

beta1 = 2.5

beta2 = 1

n = c(50, 100, 500, 1000)  #tamagno muestral

for (j in 1:length(n)) {
  
  e=rnorm(n[j],0,1)
  X=rnorm(n[j],20,1)
  x2=0.8*X+e
  
  for (i in 1:reps) {
    
    u= rnorm(n[j],0,1)
    
    Y = beta0 + beta1*X +beta2*x2+ u 
    
    model = lm(Y~X)  
    
    betas[i,j] = model$coef[1]
    
    betas[i,j+4] = model$coef[2]
    
  }
  
}

betas_df <- data.frame(betas)

# GRAFICOS
list <- c(mean(betas_df[,5]), var(betas_df[,5]),mean(betas_df[,6]), var(betas_df[,6]),mean(betas_df[,7]), var(betas_df[,7]),mean(betas_df[,8]), var(betas_df[,8]))
smoke <- matrix(list,ncol=2,byrow=TRUE)
colnames(smoke) <- c("E[B1]","var[B1]")
rownames(smoke) <- c("50", "100", "500", "1000")
smoke


g11 <- ggplot(betas_df) + 
  
  geom_histogram(aes(betas_df[,5], y=..density..), col="black", bins = 30) +
  
  stat_function(fun=dnorm, args=list(mean=mean(betas_df[,5]), sd=sd(betas_df[,5])), 
                
                geom="line", colour="red", size=1) +
  
  ylab("Densidad") +   ggtitle("n=50") + xlab(expression(hat(beta)[1])) +
  
  theme_bw()

g21 <- ggplot(betas_df) + 
  
  geom_histogram(aes(betas_df[,6], y=..density..), col="black", bins = 30) +
  
  stat_function(fun=dnorm, args=list(mean=mean(betas_df[,6]), sd=sd(betas_df[,6])), 
                
                geom="line", colour="red", size=1) +
  
  ylab("Densidad") +   ggtitle("n=100") + xlab(expression(hat(beta)[1])) +
  
  theme_bw()

g31 <- ggplot(betas_df) + 
  
  geom_histogram(aes(betas_df[,7], y=..density..), col="black", bins = 30) +
  
  stat_function(fun=dnorm, args=list(mean=mean(betas_df[,7]), sd=sd(betas_df[,7])), 
                
                geom="line", colour="red", size=1) +
  
  ylab("Densidad") +   ggtitle("n=500") + xlab(expression(hat(beta)[1])) +
  
  theme_bw()

g41 <- ggplot(betas_df) + 
  
  geom_histogram(aes(betas_df[,8], y=..density..), col="black", bins = 30) +
  
  stat_function(fun=dnorm, args=list(mean=mean(betas_df[,8]), sd=sd(betas_df[,8])), 
                
                geom="line", colour="red", size=1) +
  
  ylab("Densidad") +   ggtitle("n=1000") + xlab(expression(hat(beta)[1])) +
  
  theme_bw()

grid.arrange(g11, g21, g31, g41, nrow=2, ncol=2)
  
  
```

c. Si x_1 ~U[0, 1], ¿Cómo cambian los resultados que obtuviste en (a) y (b)?

```{r echo=FALSE, message=FALSE, warning=FALSE}
##3c

set.seed(123)

reps = 10000

betas = matrix(NA, nrow = reps, ncol = 8)

beta0 = 2

beta1 = 2.5

beta2 = 1

n = c(50, 100, 500, 1000)  #tamagno muestral

for (j in 1:length(n)) {
  
  X=rnorm(n[j],20,1)
  x2=runif(n[j],0,1)
  
  for (i in 1:reps) {
    
    u= rnorm(n[j],0,1)
    
    Y = beta0 + beta1*X +beta2*x2+ u 
    
    model = lm(Y~X)  
    
    betas[i,j] = model$coef[1]
    
    betas[i,j+4] = model$coef[2]
    
  }
  
}

betas_df <- data.frame(betas)

# GRAFICOS
list <- c(mean(betas_df[,5]), var(betas_df[,5]),mean(betas_df[,6]), var(betas_df[,6]),mean(betas_df[,7]), var(betas_df[,7]),mean(betas_df[,8]), var(betas_df[,8]))
smoke <- matrix(list,ncol=2,byrow=TRUE)
colnames(smoke) <- c("E[B1]","var[B1]")
rownames(smoke) <- c("50", "100", "500", "1000")
smoke


g11 <- ggplot(betas_df) + 
  
  geom_histogram(aes(betas_df[,5], y=..density..), col="black", bins = 30) +
  
  stat_function(fun=dnorm, args=list(mean=mean(betas_df[,5]), sd=sd(betas_df[,5])), 
                
                geom="line", colour="red", size=1) +
  
  ylab("Densidad") +   ggtitle("n=50") + xlab(expression(hat(beta)[1])) +
  
  theme_bw()

g21 <- ggplot(betas_df) + 
  
  geom_histogram(aes(betas_df[,6], y=..density..), col="black", bins = 30) +
  
  stat_function(fun=dnorm, args=list(mean=mean(betas_df[,6]), sd=sd(betas_df[,6])), 
                
                geom="line", colour="red", size=1) +
  
  ylab("Densidad") +   ggtitle("n=100") + xlab(expression(hat(beta)[1])) +
  
  theme_bw()

g31 <- ggplot(betas_df) + 
  
  geom_histogram(aes(betas_df[,7], y=..density..), col="black", bins = 30) +
  
  stat_function(fun=dnorm, args=list(mean=mean(betas_df[,7]), sd=sd(betas_df[,7])), 
                
                geom="line", colour="red", size=1) +
  
  ylab("Densidad") +   ggtitle("n=500") + xlab(expression(hat(beta)[1])) +
  
  theme_bw()

g41 <- ggplot(betas_df) + 
  
  geom_histogram(aes(betas_df[,8], y=..density..), col="black", bins = 30) +
  
  stat_function(fun=dnorm, args=list(mean=mean(betas_df[,8]), sd=sd(betas_df[,8])), 
                
                geom="line", colour="red", size=1) +
  
  ylab("Densidad") +   ggtitle("n=1000") + xlab(expression(hat(beta)[1])) +
  
  theme_bw()

grid.arrange(g11, g21, g31, g41, nrow=2, ncol=2)
  
  
```

