---
title: "R Notebook"
output: html_notebook
---



Pregunta 2 (50 puntos)
1. Descargue el precio de las acciones de Microsoft (“MSFT”) y Apple (“AAPL”) desde Enero
del 2000 hasta Agosto del 2018 con periodicidad mensual.
```{r echo=FALSE, message=FALSE, warning=FALSE, paged.print=TRUE, results='hide'}
library(dplyr)
library(tidyr)
library(tidyquant)
```

```{r echo = FALSE}
yahoo <- tq_get(c("MSFT", "AAPL"),
get = "stock.prices",
from = "2000-01-01",
to = "2018-8-30",
periodicity = "monthly")
```


2. Utilizando los datos de 2.1, construya una función que permita:

  a. Calcular los retornos.
  b. Graficar los retornos y retornos acumulados.
  c. Testear normalidad utilizando Jarque-Bera (JB)
  
```{r echo = FALSE}

```
```{r echo = FALSE}

```


Pregunta 3 (30 puntos)
a. Calcule E(beta1) y var(beta1) para muestras de tamaños 50, 100, 500, 1000. ¿Existe sesgo?, ¿Desaparece
el sesgo a medida que el tamaño de la muestra aumenta?
```{r echo = FALSE}

```

b. Grafique la distribución de ˆ 1 para tamaños de muestra n = 50, 100, 500, 1000
```{r echo = FALSE}

```

c. Si x2 ~ U[0, 1], ¿Cómo cambian los resultados que obtuviste en (a) y (b)?

```{r echo = FALSE}

```
